臺灣臺南地方法院民事裁定　　　　　　　96年度財管字第99號
聲　請　人　台南縣東山鄉農會
法定代理人　甲○○
代　理　人　乙○○
上列聲請人聲請為被繼承人丙○○選任遺產管理人事件，本院裁
定如下：
    主      文
選任財政部國有財產局台灣南區辦事處台南分處為被繼承人丙○
○之遺產管理人。
聲請程序費用新台幣壹仟元由被繼承人丙○○之遺產負擔。
    理      由
一、按繼承人均拋棄其繼承權者，準用關於無人承認繼承之規定
    ，民法第1176條第6項定有明文。又繼承開始時，繼承人之
    有無不明，而不能依民法第1177條選定遺產管理人時，得由
    利害關係人聲請法院選任之。民法第1178條第2項亦定有明
    文。
二、本件聲請意旨略以：被繼承人丙○○積欠聲請人債務新台幣
    （下同）400000元、0000000元及利息、違約金，並經鈞院
    核發91年度慎字第18876號、91年度慎字第18877號債權憑證
    ，嗣被繼承人丙○○於民國95年5月26日死亡，經聲請人查
    詢，被繼承人丙○○之繼承人均已拋棄繼承，爰聲請選任被
    繼承人丙○○之遺產管理人，以利執行，確保債權等語。
三、經查，聲請人主張之上開事實，業據其提出本院91年度慎字
    第18876、18877號債權憑證影本、借據影本、放款帳卡影本
    、他項權利證明書影本、抵押權設定契約書影本、土地登記
    第二類謄本、本院家事法庭函文影本為證，並經本院依職權
    調閱本院95年度繼字第1310號拋棄繼承案卷查核屬實，自堪
    信聲請人之主張為真實。又被繼承人丙○○之繼承人均已聲
    明拋棄繼承權，且未準用民法第1177條規定選定遺產管理人
    ，聲請人既為被繼承人之債權人，則其以利害關係人之身分
    聲請選任被繼承人丙○○之遺產管理人，核與上開規定並無
    不合，應予准許。
四、又按公示催告期限屆滿，無繼承人承認繼承時，其遺產於清
    償債權，並交付遺贈物後，如有剩餘，歸屬國庫；又按非公
    用國有財產以財政部國有財產局為管理機關，民法第1185條
    、國有財產法第12條分別定有明文。查本件被繼承人丙○○
    之繼承人皆已拋棄繼承權，且未準用民法第1177條之規定選
    定遺產管理人，足徵渠等對被繼承人丙○○遺產之處置已漠
    不關心，又被繼承人丙○○之遺產，倘無人承認繼承時，將
    於清償債權，交付遺贈物後，歸屬國庫，為使被繼承人丙○
    ○遺產之處置順利進行，是本院認選任財政部國有財產局台
    灣南區辦事處台南分處為被繼承人丙○○之遺產管理人為適
    當。
五、依非訟事件法第24條第1項、第157條，裁定如主文。
中　　華　　民　　國　　96　　年　　10　　月　　11　　日
                  家事法庭法　官　林育幟
以上為正本係照原本作成。
如對本裁定抗告須於裁定送達後10日內向本院提出抗告狀，並應
繳納抗告費新臺幣1000元。
中　　華　　民　　國　　96　　年　　10　　月　　11　　日
                          書記官　黃坤義
